ACORDAO-COMPLETO-2509518

ACÓRDÃO 4545/2022 ATA 29/2022 - SEGUNDA CÂMARA

VISTOS, relatados e discutidos estes autos em que se apreciam atos de aposentadoria emitidos pela Universidade Federal do Paraná,
ACORDAM os Ministros do Tribunal de Contas da União, reunidos em sessão da Segunda Câmara, diante das razões expostas pelo Relator, e com fundamento no art. 71, incisos III e IX, da Constituição Federal de 1988, c/c os arts. 1º, inciso V, 39, inciso II, e 45 da Lei 8.443/1992, e ainda com os arts. 260, § 1º, 261, caput e § 1º, e 262, caput e § 2º, do Regimento Interno do TCU, em:
9.1. considerar legais as aposentadorias de Ana Lucia Valencio da Silveira e Wilmar Barbosa, concedendo o registro aos atos correspondentes;
9.2. considerar ilegais as aposentadorias de Idelir Eler, Iracilda Rotta e Orelina Ferrari, negando o registro aos atos correspondentes;
9.3. dispensar o ressarcimento das quantias indevidamente recebidas de boa-fé (enunciado 106 da súmula da jurisprudência predominante do TCU) ;
9.4. determinar à unidade jurisdicionada que:
9.4.1. no prazo de 15 (quinze) dias, faça cessar os pagamentos decorrentes dos atos ora considerados ilegais, sob pena de responsabilidade solidária da autoridade administrativa omissa, até a emissão de novos atos livres das irregularidades identificadas;
9.4.2. no prazo de 15 (quinze) dias, dê ciência do inteiro teor desta deliberação aos interessados cujos atos ora são considerados ilegais, esclarecendo-lhes que o efeito suspensivo proveniente da interposição de recurso não os exime da devolução dos valores percebidos indevidamente após a notificação sobre o presente acórdão, em caso de não provimento do recurso porventura impetrado;
9.4.3. no prazo de 30 (trinta) dias, informe ao TCU as medidas adotadas, sem prejuízo de encaminhar comprovante sobre a data em que os interessados tomaram conhecimento deste acórdão;
9.5. dar ciência deste acórdão à unidade jurisdicionada.

Ato de aposentadoria.

Segunda Câmara

Universidade Federal do Paraná.

3. Interessados/Responsáveis:
3.1. Interessados: Ana Lucia Valencio da Silveira (XXX.961.219-XX); Idelir Eler (XXX.992.829-XX); Iracilda Rotta (XXX.536.509-XX); Orelina Ferrari (XXX.738.858-XX); Wilmar Barbosa (XXX.255.719-XX).

13.1. Ministros presentes: Augusto Nardes (na Presidência), Aroldo Cedraz, Bruno Dantas (Relator) e Antonio Anastasia.
13.2. Ministros-Substitutos presentes: Marcos Bemquerer Costa e André Luís de Carvalho.

BRUNO DANTAS

Adoto como relatório trecho da instrução elaborada pela Secretaria de Fiscalização de Integridade de Atos e Pagamentos de Pessoal e de Benefícios Sociais - Sefip (peça 43) , que contou com o apoio do Ministério Público junto ao TCU (peça 45) :
"Ato de Idelir Eler
10.	 O ex-servidor aposentou-se voluntariamente, com proventos proporcionais, com base no art. 40, inciso III, alínea 'c', da Constituição Federal. Constatou-se no contracheque do interessado (peça 36) a continuidade do pagamento da rubrica '82375 VENC.BAS.COMP.ART.15 L11091/05', no valor de R$ 17,17, sem a absorção correta, nos termos dos parágrafos 2º e 3º do art. 15 da Lei 11.091/2005.
11.	 A parcela 'VENC. BAS. COMP. ART. 15 L. 11.091/05' refere-se à parcela complementar da remuneração prevista no art. 15 da Lei 11.091/2005, que dispôs sobre o Plano de Carreira dos Cargos Técnico-Administrativos em Educação, no âmbito das Instituições Federais de Ensino. O dispositivo é transcrito parcialmente a seguir:
Art. 15. O enquadramento previsto nesta Lei será efetuado de acordo com a Tabela de Correlação, constante do Anexo VII desta Lei. 
§ 1º.  O enquadramento do servidor na Matriz Hierárquica será efetuado no prazo máximo de    90 (noventa) dias após a publicação desta Lei, observando-se:
 (...) 
§ 2º.  Na hipótese de o enquadramento de que trata o § 1º deste artigo resultar em vencimento básico de valor menor ao somatório do vencimento básico, da Gratificação Temporária - GT e da Gratificação Específica de Apoio Técnico-Administrativo e Técnico-Marítimo às Instituições Federais de Ensino - GEAT, considerados no mês de dezembro de 2004, proceder-se-á ao pagamento da diferença como parcela complementar, de caráter temporário.
 (...) 
§ 3º.  A parcela complementar a que se refere o § 2º deste artigo será considerada para todos os efeitos como parte integrante do novo vencimento básico, e será absorvida por ocasião da reorganização ou reestruturação da carreira ou tabela remuneratória, inclusive para fins de aplicação da tabela constante do Anexo I-B desta Lei.
 (...) 
12.	 Essa parcela complementar, portanto, deveria ser absorvida pelos reajustes posteriores.
13.	Contudo, os arts. 13 da Lei 11.784/2008 e 43 da Lei 12.772/2012 vedaram essa absorção pelos aumentos promovidos por essas leis (escalonados entre maio de 2008 e julho de 2010 e entre março de 2013 e março de 2015) :
Art. 13. A parcela complementar de que tratam os §§ 2º e 3º do art. 15 da Lei nº 11.091, de 12 de janeiro de 2005, não será absorvida por força dos aumentos remuneratórios decorrentes das alterações realizadas na Lei nº 11.091, de 12 de janeiro de 2005, em virtude das alterações impostas pelos arts. 12 e 15 desta Lei (Lei 11.784/2008) .
Art. 43. A parcela complementar de que tratam os §§ 2º e 3º do art. 15 da Lei nº 11.091, de 2005, não será absorvida por força dos aumentos remuneratórios com efeitos financeiros no período de 2013 a 2015 (Lei 11.772/2012) .
14.	 Cabe considerar que a tabela atualmente vigente foi aprovada pela Lei 12.772/2012. Isso considerado, a vedação de absorção pelos reajustes trazidos pelas Leis 11.784/2008 e 12.772/2012 implica, necessariamente, o seguinte: da sua criação até hoje, a única possibilidade de absorção da parcela complementar foi quando da aplicação da tabela do Anexo I-B da Lei 11.091/2005.
15.	 Assim, para verificar a regularidade do pagamento dessa parcela complementar, cabe verificar:
a) se a criação da parcela complementar, incluída na ficha financeira de maio de 2005, observou a fórmula de cálculo estabelecida no art. 15, § 2º, da Lei 11.091/2005 (parcela complementar = provento básico de maio de 2005 - provento básico de dezembro de 2004 - GT - GEAT) ;
b) se foi correta a absorção quando da aplicação da tabela do Anexo I-B da Lei 11.091/2005, na forma do art. 15, § 3º, da Lei 11.091/2005.
16.	 	O quadro a seguir permite maior clareza nessa verificação:
	Mês/ano
	Provento básico (R$) 
	GT (R$
	GEAT (R$) 
	Parcela Complementar (R$) 
	Soma (R$) 

	12/2004
	1.053,66
	158,05
	180,00
	-
	1.391,71

	05/2005
	1.230,93
	-
	-
	160,79
	1.391,72

	01/2006
	1.374,55
	-
	-
	17,17
	1.391,72

	12/2007
	1.424,03
	-
	-
	17,17
	1.441,20

	04/2008
	1.424,03
	-
	-
	17,17
	1.441,20

17.	No caso concreto, há que se verificar se a parcela complementar paga atualmente ao Sr.   Idelir Eler, no valor de R$ 17,17, corresponde ao resíduo existente na data da publicação da MP 431, de 14/5/2008, que interrompeu a absorção da referida parcela.
18.	De acordo com o § 2º do art.15 da Lei 11.091/2005, o valor inicial da rubrica '82375 VENC.BAS.COMP.ART.15 L11091/05' deve ser igual ao somatório do vencimento básico, da Gratificação Temporária - GT e da Gratificação Específica de Apoio Técnico-Administrativo e Técnico-Marítimo às Instituições Federais de Ensino - GEAT, considerados no mês de dezembro de 2004, subtraindo-se desse resultado o vencimento básico no momento do enquadramento previsto pela mesma lei.
19.	Dados extraídos do Siape indicam que em dezembro de 2004 seu provento básico, acrescido da GT e da GEAT, era de R$ 1.391,71.
20.	 Em maio de 2005 (mês da implantação dos novos valores fixados pela Lei 11.091/2005) , o vencimento básico do cargo do servidor foi alterado para R$ 1.230,93, mais a parcela relativa ao vencimento básico complementar da Lei 11.091/2005 (VBC) no valor de R$ 160,79, totalizando R$ 1.391,71, o que demonstra a regularidade do valor inicial da rubrica. 
21.	Em janeiro de 2006, o vencimento básico passou a R$ 1.374,55 e a rubrica relativa ao vencimento básico complementar foi reduzida para R$ 17,17, totalizando R$ 1.391,71, estando, portanto, de acordo com o disposto no art. 15 da Lei 11.091/2005.
22.	Em dezembro de 2007, o vencimento básico do inativo foi majorado para R$ 1.424,03, entretanto ele continuou recebendo a rubrica Siape '82375 VENC.BAS.COMP.ART.15 L11091/05', no valor inalterado de R$ 17,17. Assim, para permanecer de acordo com o disposto no art. 15 da Lei 11.091/2005, o VBC deveria ter sido absorvido, o que não aconteceu.
23.	 Em abril de 2008, com a edição do 'regulamento específico' (cf. art. 15, § 4º) , deu-se a efetivação do enquadramento por nível de capacitação, previsto no inciso III do art. 26 da Lei, enquadramento esse que encerrou a implantação gradual do plano de carreira e, por força do art. 15, § 3º, da norma, também deveria ensejar a absorção da parcela complementar. E esse também é o entendimento do Tribunal (Acórdão 2069/2017-TCU-Primeira Câmara, de relatoria do Ministro Benjamin Zymler) .
24.	O primeiro acréscimo subsequente, já sem impacto sobre a parcela complementar, apenas ocorreu com a edição da Lei 11.784/2008, cujos efeitos financeiros tiveram início em maio/2008.
25.	Assim, em abril de 2008, o vencimento básico do ex-servidor permaneceu em R$ 1.424,03 e ele continuou recebendo a rubrica Siape '82375 VENC.BAS.COMP.ART.15 L11091/05' no valor inalterado de R$ 17,17.  Entretanto, a parcela já deveria ter sido extinta. 
Ato de Iracilda Rotta
26.	Aplicam-se aqui as mesmas análises realizadas nos itens 11 a 15 desta instrução.
27.	A servidora aposentou-se voluntariamente, com proventos integrais com base no art. 6º da EC 41/2003, c/c os arts. 1º e 2º da Lei Complementar 152/2015. Constatou-se no contracheque da interessada (peça 29) a continuidade do pagamento da rubrica '82375 VENC.BAS.COMP.ART.15 L11091/05', no valor de R$ 99,52, sem a absorção correta, nos termos dos parágrafos 2º e 3º do art. 15 da Lei 11.091/2005.
28.	O quadro a seguir permite maior clareza nessa verificação:
	Mês/ano
	Provento básico (R$) 
	GT (R$) 
	GEAT (R$) 
	Parcela Complementar (R$) 
	Soma (R$) 

	12/2004
	927,23
	139,09
	180,00
	-
	1.246,32

	05/2005
	1.093,66
	-
	-
	199,08
	1.292,74

	01/2006
	1.193,22
	-
	-
	99,52
	1.292,74

	12/2007
	1.326,78
	-
	-
	99,52
	1.426,30

	04/2008
	1.326,78
	-
	-
	99,52
	1.426,30

29.	No caso concreto, há que se verificar se a parcela complementar paga atualmente à Sra.   Iracilda Rotta, no valor de R$ 99,52, corresponde ao resíduo existente na data da publicação da MP 431, de 14/5/2008, que interrompeu a absorção da referida parcela. 
30.	De acordo com o § 2º do art.15 da Lei 11.091/2005, o valor inicial da rubrica '82375 VENC.BAS.COMP.ART.15 L11091/05' deve ser igual ao somatório do vencimento básico, da Gratificação Temporária - GT e da Gratificação Específica de Apoio Técnico-Administrativo e Técnico-Marítimo às Instituições Federais de Ensino - GEAT, considerados no mês de dezembro de 2004, subtraindo-se desse resultado o vencimento básico no momento do enquadramento previsto pela mesma lei.
31.	Dados extraídos do Siape indicam que em dezembro de 2004 seu provento básico, acrescido da GT e da GEAT, era de R$ 1.246,32.
32.	Em maio de 2005 (mês da implantação dos novos valores fixados pela Lei 11.091/2005) , o vencimento básico do cargo do servidor foi alterado para R$ 1.093,66, mais a parcela relativa ao vencimento básico complementar da Lei 11.091/2005 (VBC) no valor de R$ 199,08, totalizando R$ 1.292,74, o que demonstra uma irregularidade do valor inicial da rubrica, que deveria ter sido de R$ 152,66. 
33.	Em janeiro de 2006, o vencimento básico passou a R$ 1.193,22 e a rubrica relativa ao vencimento básico complementar foi reduzida para R$ 99,52, totalizando R$ 1.292,74, estando, portanto, em desacordo com o disposto no art. 15 da Lei 11.091/2005, já que o valor da parcela deveria ter sido reduzido para R$ 53,10.
 34.	Em dezembro de 2007, o vencimento básico do inativo foi majorado para R$ 1.326,78, entretanto ela continuou recebendo a rubrica Siape '82375 VENC.BAS.COMP.ART.15 L11091/05', no valor inalterado de R$ 99,52. Assim, para permanecer de acordo com o disposto no art. 15 da Lei 11.091/2005, o VBC deveria ter sido absorvido, o que não aconteceu.
35.	 Em abril de 2008, com a edição do 'regulamento específico' (cf. art. 15, § 4º) , deu-se a efetivação do enquadramento por nível de capacitação, previsto no inciso III do art. 26 da Lei, enquadramento esse que encerrou a implantação gradual do plano de carreira e, por força do art. 15, § 3º, da norma, também deveria ensejar a absorção da parcela complementar. E esse também é o entendimento do Tribunal (Acórdão 2069/2017-TCU-Primeira Câmara, de relatoria do Ministro Benjamin Zymler) .
36.	O primeiro acréscimo subsequente, já sem impacto sobre a parcela complementar, apenas ocorreu com a edição da Lei 11.784/2008, cujos efeitos financeiros tiveram início em maio/2008.
37.	Assim, em abril de 2008, o vencimento básico do ex-servidor permaneceu em R$ 1.326,78 e ela continuou recebendo a rubrica Siape '82375 VENC.BAS.COMP.ART.15 L11091/05', no valor inalterado de R$ 99,52. Entretanto, a parcela já deveria ter sido extinta.
Ato de Orelina Ferrari
38.	Aplicam-se aqui as mesmas análises realizadas nos itens 11 a 15 desta instrução.
39.	A servidora aposentou-se voluntariamente, com proventos integrais com base no art. 6º da EC 41/2003, c/c os arts. 1º e 2º da Lei Complementar 152/2015. Constatou-se no contracheque da interessada (peça 35) a continuidade do pagamento da rubrica '82375 VENC.BAS.COMP.ART.15 L11091/05', no valor de R$ 155,54, sem a absorção correta, nos termos dos parágrafos 2º e 3º do art. 15 da Lei 11.091/2005.
40.	O quadro a seguir permite maior clareza nessa verificação:
	Mês/ano
	Provento básico (R$) 
	GT (R$) 
	GEAT (R$) 
	Parcela Complementar (R$) 
	Soma (R$) 

	12/2004
	927,23
	139,09
	180,00
	-
	1.246,32

	05/2005
	1.126,47
	-
	-
	265,25
	1.391,72

	01/2006
	1.236,18
	-
	-
	155,54
	1.391,72

	12/2007
	1.280,68
	-
	-
	155,54
	1.436,22

	04/2008
	1.280,68
	-
	-
	155,54
	1.436,22

41.	No caso concreto, há que se verificar se a parcela complementar paga atualmente à Sra.   Iracilda Rotta, no valor de R$ 155,54, corresponde ao resíduo existente na data da publicação da MP 431, de 14/5/2008, que interrompeu a absorção da referida parcela.
42.	De acordo com o § 2º do art.15 da Lei 11.091/2005, o valor inicial da rubrica '82375 VENC.BAS.COMP.ART.15 L11091/05' deve ser igual ao somatório do vencimento básico, da Gratificação Temporária - GT e da Gratificação Específica de Apoio Técnico-Administrativo e Técnico-Marítimo às Instituições Federais de Ensino - GEAT, considerados no mês de dezembro de 2004, subtraindo-se desse resultado o vencimento básico no momento do enquadramento previsto pela mesma lei.
43.	Dados extraídos do Siape indicam que em dezembro de 2004 seu provento básico, acrescido da GT e da GEAT, era de R$ 1.246,32.
44.	Em maio de 2005 (mês da implantação dos novos valores fixados pela Lei 11.091/2005) , o vencimento básico do cargo do servidor foi alterado para R$ 1.126,47, mais a parcela relativa ao vencimento básico complementar da Lei 11.091/2005 (VBC) no valor de R$ 265,25, totalizando R$ 1.391,72, o que demonstra  uma irregularidade do valor inicial da rubrica, que deveria ter sido de R$ 119,85.
45.	Em janeiro de 2006, o vencimento básico passou a R$ 1.236,68 e a rubrica relativa ao vencimento básico complementar foi reduzida para R$ 155,54, totalizando R$ 1.391,72, estando, portanto, em desacordo com o disposto no art. 15 da Lei 11.091/2005, já que o valor da parcela deveria ter sido reduzida para R$ 10,14.
46.	Em dezembro de 2007, o vencimento básico do inativo foi majorado para R$ 1.280,68, entretanto ela continuou recebendo a rubrica Siape '82375 VENC.BAS.COMP.ART.15 L11091/05', no valor inalterado de R$ 155,54. Assim, para permanecer de acordo com o disposto no art. 15 da Lei 11.091/2005, o VBC deveria ter sido absorvido, o que não aconteceu.
47. 	Em abril de 2008, com a edição do 'regulamento específico' (cf. art. 15, § 4º) , deu-se a efetivação do enquadramento por nível de capacitação, previsto no inciso III do art. 26 da Lei, enquadramento esse que encerrou a implantação gradual do plano de carreira e, por força do art. 15, § 3º, da norma, também deveria ensejar a absorção da parcela complementar. E esse também é o entendimento do Tribunal (Acórdão 2069/2017-TCU-Primeira Câmara, de relatoria do Ministro Benjamin Zymler) .
48.	O primeiro acréscimo subsequente, já sem impacto sobre a parcela complementar, apenas ocorreu com a edição da Lei 11.784/2008, cujos efeitos financeiros tiveram início em maio/2008.
49.	Assim, em abril de 2008, o vencimento básico do ex-servidor permaneceu em R$ 1.280,68 e ela continuou recebendo a rubrica Siape '82375 VENC.BAS.COMP.ART.15 L11091/05', no valor inalterado de R$ 155,54. Entretanto, a referida parcela já deveria ter sido extinta. 
CONCLUSÃO
50.	A abrangência e a profundidade das verificações levadas a efeito fundamentam convicção de que os atos, 117833/2019 e 49515/2020 podem ser apreciados pela legalidade e autorizado seu registro pelo Tribunal. 
51.	Quanto aos atos 46936/2020, 46612/2020 e 47635/202 devem ser apreciados pela ilegalidade, ante a continuidade do pagamento da rubrica 'VENC BAS.COMP ART. 15 L11091/05', nos valores de R$ 17,17, R$ 99,52 e R$ 155,54, sem a devida absorção prescrita no § 3º do art. 15 da Lei 11/091/2005. 
52.	Destaque-se que a análise deste processo levou em conta os dispositivos da Resolução TCU 315/2020. 
PROPOSTA DE ENCAMINHAMENTO
53.	Ante o exposto, com fundamento no art. 71, inciso III, da Constituição Federal, no art. 1º, inciso V, e art. 39, incisos I e II, da Lei 8.443/1992, no art. 260 do Regimento Interno do Tribunal de Contas da União, propõe-se: 
53.1 	Considerar  LEGAIS e conceder o registro dos atos iniciais de aposentadoria de WILMAR BARBOSA e ANA LUCIA VALENCIO DA SILVEIRA;
53.2 	Considerar ILEGAIS e negar registro dos atos iniciais de aposentadoria de IDELIR ELER IRACILDA ROTTA e ORELINA FERRARI;
54. 	dispensar o ressarcimento das quantias indevidamente recebidas de boa-fé, nos termos da Súmula TCU n. 106;
55.	determinar à Universidade Federal do Paraná, com fundamento no art. 45 da Lei 8.443/1992 e no art. 4º, inciso I, da Resolução TCU 315/2020, que:
55.1. 	no prazo de quinze dias, suprimir os pagamentos referentes às parcelas 'vencimento básico complementar', nos valores de R$ 17,17 (Idelir Eler) , R$ 99,52 (Iracilda Rotta) e R$ 155,54 (Orelina Ferrari) , respectivamente, sob pena de responsabilidade solidária da autoridade administrativa omissa, nos termos do art. 262 do Regimento Interno/TCU;
55.2. 	envie, no prazo de trinta dias, pelo Sistema e-Pessoal, com fulcro no art. 19, § 3º, da IN TCU 78/2018, novos atos de concessão de aposentadoria dos interessados, livre da irregularidade detectada;
55.3. 	dê ciência, no prazo de 15 (quinze) dias, do inteiro teor desta deliberação aos interessados, alertando-os de que o efeito suspensivo proveniente da interposição de eventuais recursos junto ao TCU não os exime da devolução dos valores percebidos indevidamente após a respectiva notificação, caso esses não sejam providos; 
55.4.	encaminhe ao Tribunal, no prazo de 30 (trinta) dias contados da ciência da decisão, documento apto a comprovar que os interessados tomaram conhecimento do acórdão."
	É o relatório.

não há

Procuradora-Geral Cristina Machado da Costa e Silva.

APOSENTADORIA. parcela complementar ao vencimento básico, instituída pelo art. 15 da lei 11.091/2005. vantagem não absorvida por ocasião da reestruturação da tabela remuneratória. ilegalidade. determinações. ciência.

APOSENTADORIA (APOS)

Secretaria de Fiscalização de Integridade de Atos e Pagamentos de Pessoal e de Benefícios Sociais (Sefip).

Cuida o processo de atos de aposentadoria emitidos pela Universidade Federal do Paraná.
2.	A secretaria especializada, com o apoio do Ministério Público junto ao TCU, propõe que os atos de Idelir Eler, Iracilda Rotta e Orelina Ferrari sejam considerados ilegais em razão de ter sido consignada parcela complementar ao vencimento básico, instituída pelo art. 15 da Lei 11.091/2005, sem sua devida absorção. Quanto aos demais atos, a proposta é de que sejam considerados legais e registrados.
3.	Acolho a análise empreendida pela Sefip e adoto aqui, como razões de decidir, os fundamentos sustentados em seu parecer, sem prejuízo de tecer as seguintes considerações.
4.	De fato, os atos de Idelir Eler, Iracilda Rotta e Orelina Ferrari contemplam a parcela complementar ao vencimento básico de que cuida a Lei 11.091/2005, que permanece em seus proventos. Ocorre que o art. 15, § 3º, dessa norma, estabeleceu que a referida vantagem deveria ser absorvida por ocasião da reorganização ou reestruturação da carreira ou tabela remuneratória.
5.	Aliás, nem mesmo as disposições do art. 13 da Lei 11.784/2008, do art. 43 da Lei 12.772/2012 e do art. 8º da Lei 13.325/2016, que fixaram períodos onde a sobredita absorção não deveria ser levada a efeito (de 2008 a 2017) , justificam a manutenção da rubrica.
6.	Isso porque não havia qualquer óbice para que a absorção fosse efetivada pelos reajustes ocorridos entre a edição da Lei 11.091/2005 e a edição da Lei 11.784/2008, bem assim no período posterior a 2017.
7.	No caso, observou-se que o vencimento básico dos interessados sofreu reajustes que deveriam ter ensejado a absorção da vantagem complementar, o que não ocorreu, circunstância que impõe a ilegalidade à concessão. Consequentemente, os valores pagos a título de anuênios e de "Incentivo Qualificação" deverão ser ajustados, mediante exclusão da parcela complementar ao vencimento básico de suas bases de cálculo.
8.	Por fim, deve ser dispensada a devolução dos valores indevidamente recebidos de boa-fé, consoante o enunciado 106 da súmula da jurisprudência do TCU.
	Ante o exposto, voto por que o Tribunal adote a deliberação que ora submeto à apreciação deste Colegiado.
	TCU, Sala das Sessões Ministro Luciano Brandão Alves de Souza, em 23 de agosto de 2022.
Ministro BRUNO DANTAS
Relator